臺灣高雄地方法院民事判決
111年度雄小字第963號
原      告  楊文昱  

被      告  李建儒  


上列當事人間損害賠償事件，原告於刑事提起附帶民事訴訟(110
年審附民字第615號)，本院刑事庭裁定移送前來，本院於民國11
1年5月25日言詞辯論終結，判決如下：
    主  文
一、被告應給付原告新臺幣伍萬玖仟零伍拾玖元及自民國一一○
    年十一月十九日起至清償日止，按週年利率百分之五計算之
    利息。
二、本判決得假執行。但被告如以新臺幣伍萬玖仟零伍拾玖元供
    擔保後，得免為假執行。
    事實及理由
一、原告主張：原告於民國109年9月21日接獲詐騙電話，誆稱係
    臭味滾網路購物平台員工，因原告個資外洩，遭盜刷15箱商
    品，需原告前往提款機匯款以取消訂購云云，致原告陷於錯
    誤而以提款機匯款共計新臺幣（下同）59,059元至被告其所
    申設之臺灣銀行帳號000-000000000000號帳戶（下稱系爭帳
    戶）。被告故意不法侵害原告權利，應依民法侵權行為損害
    賠償規定對原告負侵權行為之損害賠償責任。並聲明：被告
    應給付原告59,059元及自起訴狀繕本送達之翌日起至清償日
    止，按年息百分之5 計算之利息。
二、被告則以：伊是求職被騙，並不知道原告有匯款到系爭帳戶
    等語。聲明：原告之訴駁回。
三、本院的判斷：
　㈠按因故意或過失，不法侵害他人之權利者，負損害賠償責任
    ；故意以背於善良風俗之方法，加損害於他人者亦同；數人
    共同不法侵害他人之權利者，連帶負損害賠償責任；不能知
    其中孰為加害人者亦同；造意人及幫助人，視為共同行為，
    民法第184條第1項、第185條分別定有明文。
  ㈡經查原告主張上開事實，業經臺灣高雄地方檢察署檢察官  
    以110年度偵字第 597號對被告提起公訴，並經本院刑事庭1
    10年度審金訴簡字第289號刑事判決，認定被告犯刑法第339
    條第1項普通詐欺罪、洗錢防制法第14條第1項之一般洗錢罪
    ，處有期徒刑6月併科罰金6萬元，有刑事判決可證，被告亦
    未為爭執，原告主張自應認為真實。被告可預見金融機構帳
    戶係個人理財之重要工具，具有高度屬人性，如交予他人使
    用，可能被使用於詐欺他人財物之匯款工具，再以該帳戶之
    金融卡提領或轉匯詐得財物，而得以遮斷資金去向及所在，
    躲避偵查機關之追查，仍基於幫助犯之不確定故意，將系爭
    帳戶交予詐騙集團成員，任由詐騙集團成員向原告施以詐術
    ，並致原告因此受騙，自屬不法侵害原告財產法益致原告受
    有損害，從而，原告依侵權行為法律關係請求被告賠償59,0
    59元，即有理由而應予准許。
四、綜上所述，原告依侵權行為法律關係，請求被告賠償59,059
    元及自附民起訴狀繕本送達翌日之110年11月19日起(起訴狀
    繕本於110年11月18日送達，附民卷第9頁)至清償日止，按
    週年利率5%計算之利息，即有理由而應予准許。　　
五、本件係就民事訴訟法第436 條之8 適用小額訴訟程序所為被
    告敗訴之判決，依同法第436 條之20規定，應依職權宣告假
    執行，並依同法第436 條之23準用第436 條第2 項，適用同
    法第392 條第2 項規定，依職權宣告被告如預供擔保，得免
    為假執行。
六、本件係由刑事合議庭裁定移送民事庭之刑事附帶民事訴訟事
    件，依刑事訴訟法第504條第2項規定，免納裁判費，且訴訟
    中亦未生其他訴訟費用，故無庸為訴訟費用負擔之諭知。
中　　華　　民　　國　　111 　年　　6 　　月　　15　　日
    　　　　　　　高雄簡易庭　法　官   鄧怡君
以上正本係照原本作成。
如對本判決上訴，須於判決送達後20日內向本院提出上訴狀，並
須表明原判決所違背之法令及其具體內容與依訴訟資料可認為原
判決有違背法令之具體事實之上訴理由。（均須按他造當事人之
人數附繕本）。
民事訴訟法第436條之24第2項：對於本判決之上訴，非以違背法
令為理由，不得為之。　　　　　　　　　
中　　華　　民　　國　　111 　年　　6 　　月　　15　　日
                               書記官   吳語杰